【裁判字號】    97,裁,1476
【裁判日期】    970221
【裁判案由】    就業服務法
【裁判全文】
最  高  行  政  法  院  裁  定
                                     97年度裁字第01476號
上  訴  人  甲○○
被 上訴 人  臺北縣政府
代  表  人  乙○○
上列當事人間就業服務法事件，上訴人對於中華民國96年8月23
日臺北高等行政法院96年度簡字第341號判決，提起上訴，本院
裁定如下：
    主  文
上訴駁回。
上訴審訴訟費用由上訴人負擔。
    理  由
一、按對於高等行政法院判決之上訴，非以其違背法令為理由，
    不得為之，行政訴訟法第242條定有明文。依同法第243條第
    1項規定，判決不適用法規或適用不當者，為違背法令；而
    判決有同條第2項所列各款情形之一者，為當然違背法令。
    是當事人對於高等行政法院判決上訴，如依行政訴訟法第24
    3條第1項規定，以高等行政法院判決有不適用法規或適用不
    當為理由時，其上訴狀或理由書應有具體之指摘，並揭示該
    法規之條項或其內容；若係成文法以外之法則，應揭示該法
    則之旨趣；倘為司法院解釋或本院之判例，則應揭示該判解
    之字號或其內容。如以行政訴訟法第243條第2項所列各款情
    形為理由時，其上訴狀或理由書，應揭示合於該條項各款之
    事實。上訴狀或理由書如未依此項方法表明者，即難認為已
    對高等行政法院判決之違背法令有具體之指摘，本院應以其
    上訴為不合法，毋庸命補正，逕以裁定駁回之。
二、本件上訴人對於高等行政法院判決上訴，雖有援引行政訴訟
    法第242、243條法文為據，並略以：原審未傳訊關鍵證人楊
    雄精與被上訴人所屬勞工局(下稱勞工局)官員及汐止分局員
    警對質，以證實公務員有違法蒐證及筆錄不實之事實，原判
    決理由不能對政府官員用「違法手段，來栽贓、冤罰善良百
    姓」之行為給予默許；勞工局竟用「幫忙拿碗筷」，作為系
    爭外勞P君打工之證據，完全違背社會倫理，而原審亦稱上
    訴人所主張央求他人收留外勞並提供食宿之情事，顯然違背
    常理，已難採信等語，惟原判決理由絕不能違背善良風俗及
    以慈悲心為基礎之社會常規；P君只是單純借住而無非法工
    作之動機及事實，否則被上訴人就應依就業服務法第68條規
    定即令其出國，不得再於中華民國境內工作，既然P君無非
    法工作之事實，上訴人怎會有「非法媒介」P君予訴外人楊
    錡文「非法僱用」之情，原判決理由不能人云亦云前後矛盾
    ；上訴人僅因業務職責，必須接送P君，絕無「非法媒介」
    之企圖及行為；建議本案應等待「楊錡文違反就業服務法第
    44條任何不得非法容留外國人從事工作」之審理確定後，再
    行審理云云，訴請將原判決廢棄改判。惟經核其上訴狀及2
    份補充狀所載上訴理由內容，僅一再爭執上訴人有無「非法
    媒介」P君予訴外人楊錡文「非法僱用」之事實認定事項，
    進而泛言原判決有不備理由或理由矛盾之違法，尚難認已對
    原判決之違背法令有具體之指摘，依首揭說明，本件上訴為
    不合法，應予駁回。又簡易訴訟當事人上訴，應表明所涉法
    律見解具原則性情事，經本院許可後，其上訴始為合法；如
    未表明，經命補正後，仍未補正，即應裁定駁回其上訴。本
    件為簡易訴訟，上訴人上開上訴意旨未表明有何法律見解涉
    及原則性，惟如前所述，本件上訴未具體表明上訴理由，其
    上訴為不合法，應逕行駁回，自無庸命上訴人補正本件有無
    所涉法律見解具原則性情事，併此敘明。
三、依行政訴訟法第249條第1項前段、第104條、民事訴訟法第
    95條、第78條，裁定如主文。
中    華    民    國    97    年    2     月    21    日
                    最高行政法院第三庭
                        審判長法官  黃  璽  君
                              法官  林  茂  權
                              法官  鄭  忠  仁
                              法官  黃  本  仁
                              法官  吳  東  都
以  上  正  本  證  明  與  原  本  無  異
中    華    民    國    97    年    2     月    21    日
                              書記官  王  福  瀛


司法院資訊處製作；財團法人民間司法改革基金會備份。
